臺灣高等法院臺中分院民事裁定  100年度抗字第457號
抗  告  人  洪春耀
                （現於臺灣彰化看守所附設管收所管收中）
相  對  人  法務部行政執行署彰化行政執行處
法定代理人  洪志明
上列抗告人因與相對人間聲請管收事件，對於中華民國100年10
月5日臺灣彰化地方法院100年度聲管字第8號所為裁定提起抗告
，本院裁定如下：
    主  文
抗告駁回。
抗告程序費用由抗告人負擔。
    理  由
一、本件聲請意旨略以：相對人因抗告人洪春耀欠繳86年度營業
    稅暨罰鍰案件，尚待執行金額共新台幣（下同）2456萬1773
    元，經移送機關移送相對人強制執行後，抗告人無正當事由
    未到場報告財產狀況，經拘提到案後，對其相關財產狀況推
    諉責任，顯見有隱匿或處分其財產之情事，確有管收之必要
    ，而依行政執行法第17條第6項第3款、第7、8項之規定，向
    原法院聲請管收。原法院裁定抗告人自100年10月5日起管收
    。
二、抗告意旨略以：抗告人並無隱匿財產之情事云云。
三、按行政執行官訊問義務人後，認有下列各款情形之一，而有
    管收必要者，行政執行處應自拘提時起二十四小時內，聲請
    法院裁定管收之：三、就應供強制執行之財產有隱匿或處分
    之情事，行政執行法第17條第6項第3款定有明文。查抗告人
    於民國（下同）92年5月6日至相對人處接受調查時，就其所
    欠稅款陳稱沒有能力處理云云，然查抗告人於國華人壽保險
    股份有限公司所投保之保險契約（保單號碼：00000000）於
    94年7月16日期滿，滿期保險金30萬元已由抗告人取回，有
    國華人壽保險股份有限公司98年4月27日（98）華壽服訴字
    第0815號函在卷；另抗告人所獨資之商號鴻毅土木包工業之
    帳戶於93年2月2日將存款80萬元轉匯入抗告人之配偶秦桂名
    下帳戶，有彰化商業銀行草屯分行99年9月21日彰草字第099
    2195號函在卷；再於98年7月23日抗告人個人提領一筆8萬元
    支票，有支票正反面影本在卷可稽：另於98年12月28日三筆
    存款由彰化商業銀行草屯分行開立保付支票方式支付，有代
    轉帳收入傳票（傳票總號0268、0272、0273）三紙等資料在
    卷為證；而抗告人於原法院法官訊問時，對上開財產處分及
    變動，均未能提出合理之解釋，且仍聲稱無法處理積欠之稅
    款，惟抗告人雖辯稱無能力清償欠稅，鴻毅土木包工業只是
    沒有營業，沒有停業，還是可以投標工程云云，然抗告人既
    有以保付支票投標公共工程，顯見抗告人仍實質上有營業之
    事實，況抗告人既有如上之保險金收入、又可轉匯80萬元入
    配偶帳戶等情，竟未主動清償積欠之稅款，是原法院認抗告
    人有相對人所指顯有就應供強制執行之財產有隱匿或處分之
    事實，洵無違誤，原法院裁定予以准許，尚無不合。從而，
    抗告意旨仍執陳詞，指摘法院原裁定不當，求予廢棄，為無
    理由，應予駁回。
據上論結，本件抗告為無理由，爰依行政執行法第17條第10項、
民事訴訟法第495條之1第1項、第449條第1項、第95條、第78條
，裁定如主文。
中    華    民    國   100    年    10    月    17    日
                民事第二庭    審判長法  官  邱森樟
                                    法  官  謝說容
                                    法  官  蔡秉宸
以上正本係照原本作成。
再為抗告應以適用法規顯有錯誤為理由。
如提起再抗告者應於裁定送達後10日內向本院提出抗告理由狀（
須按照他造人數附具繕本），同時委任律師或具有律師資格之關
係人為代理人。
                                    書記官  紀美鈺
中    華    民    國   100    年    10    月    18    日
                                                      Ｓ